【裁判字號】    97,交聲,745
【裁判日期】    970812
【裁判案由】    違反道路交通管理處罰條例聲明異議
【裁判全文】
臺灣士林地方法院交通事件裁定         97年度交聲字第745號
原處分機關  交通部公路總局臺北區監理所基隆監理站
異議人即受處分人    乙○○
上列受處分人因違反道路交通管理處罰條例案件，對於臺北市交
通事件裁決所97年6 月2 日所為之處分（原處分案號：基監字第
裁42ˍＱ00000000號），聲明異議，本院裁定如下：
    主  文
異議駁回。
    理  由
一、按汽車（依道路交通管理處罰條例第3 條第8 款規定，包括
    機器腳踏車）駕駛人，行經有燈光號誌管制之交岔路口闖紅
    燈者，處新臺幣（下同）1800元以上5400元以下罰鍰，並記
    違規點數3 點，道路交通管理處罰條例第53條第1 項、第63
    條第1 項第3 款分別定有明文。
二、原處分意旨略以：異議人即受處分人乙○○駕駛車牌號碼Ａ
    Ｂ─8677號自用小客車，於民國96年3 月13日15時40分許，
    行經宜蘭縣礁溪鄉○○路○ 段133 巷口，經警員舉發「闖紅
    燈」之違規，依違反道路交通管理處罰條例第53條第1 項之
    規定，處罰鍰5400元，並依同條例第63條第1 項第3 款（原
    處分漏引第1 項第3 款）規定，記違規點數3 點。
三、聲明異議意旨略以：我跟著前面那部車子綠燈過去，沒有特
    別搶燈號，我過去的時候才變成黃燈，不能停下來，我才跟
    著過去，過去後執勤的員警就攔停我，說我闖紅燈，我說我
    是搶黃燈，不是闖紅燈，綠燈轉黃燈時我剛好在停止線上云
    云。
四、經查：證人即本件舉發異議人違規之警員甲○○到庭結證：
    （問：本件是否你現場舉發「提示本件舉發違規單」？答是
    。（問：96年3 月13日你是否有在礁溪鄉○○路○ 段133 巷
    口執行交通勤務？）答：有。（問：當時如何看到異議人闖
    紅燈？）答：當時我跟二成派出所另一員警在巷口前方約50
    公尺左右架設攝影機攔查闖紅燈車輛，發現異議人闖紅燈，
    就攔停請他靠右盤查。（問：異議人過了巷口的停止線是否
    只是由綠變黃而已？）答：確實已經變成紅燈，他闖過去我
    才攔停。（問：當時異議人跟著車輛是否緊密跟著前一台車
    輛？）答：當時他的前方並沒有一輛接著一輛，大概還有一
    段距離，沒有跟得很近，若跟得很近我們也不會取締，若是
    號誌變化我們也不會攔停，要全部變成紅燈我們才會攔停。
    （問：當時異議人後面的一台車有沒有跟著出來？）答：他
    的後面沒有車。其實當時車流很順暢，但是沒有很多，當天
    也不是假日，那個路段平常下午時間車流量很少，若車流量
    很大我們就會改交通疏導而不會取締闖紅燈。（問：當時是
    你看到異議人違規，還是另一個執勤的同事看到？）答：我
    有看到異議人違規。（問：當天你們幾點執勤勤務？）答：
    14時到16時。（問：那天你們查到幾個闖紅燈？）答：那天
    總共取締9 件違規，詳細數目忘記了，闖紅燈部分好像是5
    件，其他4 件是機車未依兩段左轉，是在另一個違規地點。
    （問：本件舉發之後是否馬上送去監理機關？）答：紅單取
    締完後，第二天就送到礁溪分局交通組輸入了，可以馬上跟
    監理機關連線。（問：取締的路口，黃燈幾秒後會變成紅燈
    ？）答：我沒有去算過，但是當事人聲明異議後，交通組的
    人有去算，依順序綠燈、黃燈會閃3 秒才變成紅燈。（問：
    異議人的前一台車輛是什麼時候通過那個路口？）答：他前
    面的車向離異議人有一段距離了，前一台車過了之後，黃燈
    燈號已經在閃了。（問：剛才說異議人離前車一段距離，究
    竟多遠？）答：至少有20公尺遠。（問：是否法庭的長度？
    ）諭知請通譯當庭丈量法庭長度為11公尺40公分。答：比法
    庭的長度還遠。（問：當時是否確實看到異議人闖紅燈，且
    有攝影？）答：是的，我確實看到他闖紅燈，且有攝影才攔
    他下來，我跟他也沒有仇恨，不會誣陷他。（問：當時在異
    議人車向的前方嗎？）答：對。距離異議人大約50公尺。（
    問：這樣你看的清楚嗎？）答：看的清楚，約壹個電線桿的
    距離，視線相當清楚。（問：當天天氣如何？）答：很好。
    則依證人所證，異議人違規時，舉發之警員所站立之位置及
    距離及當日之天氣良好，視距應無不清之狀況；而異議人之
    前車駛過本件所示之巷口，黃燈已在閃，又異議人距離其前
    車有20公尺之距離等情，異議人確實有於上揭交岔路口闖紅
    燈無訛。
五、至於其所辯：應調取其違規之攝影畫面，當庭勘驗以釐清事
    實云云。然以上開證人所證，伊沒有拍照，當時有架三腳架
    錄影，但是影片光碟留存到福成派出所，因為交通組有規定
    ，若超過一年沒有人聲明異議，可以銷燬，且伊又調走，所
    以影片光碟已經被銷燬。並經本院向宜蘭縣政府警察局礁溪
    分局調取異議人違規之攝影光碟，該局以依據違反道路交通
    管理事件統一裁罰基準及處理細則第79條規定：處理違反道
    路交通管理事件之有關資料、簿冊等應妥為保存，保存屆滿
    一年者，得予銷毀。而異議人違反道路交通事件至提出申訴
    時間已逾一年多，有關採證資料本分局已依規定銷毀等語，
    有該分局97年8 月1 日警礁交字第0974008854 號 函附卷可
    稽。是雖無攝影之畫面可佐，惟前揭證人既有目擊異議人闖
    紅燈之違規，又衡諸證人甲○○與異議人互不相識，亦無仇
    怨，復到庭具結為以上之證述，應無甘冒偽證重罪而設詞誣
    陷異議人之理。據此，取締員警就交通違規事實之親身經歷
    見聞，當亦足可恃為此類交通事件違規事實之證據，而要非
    所有交通違規事件倘未經科學儀器照相採證，即一概不能恃
    以認定，異議人所辯並不足採。
六、綜上所述，異議人確有於前揭時、地行經有燈光號誌管制之
    交岔路口闖越紅燈之違規行為，且異議人逾越應到案之期限
    （違規單原定日期為96年3 月28日到案，該違規單於96年3
    月13日經異議人簽收）60日以上繳納罰鍰。從而原處分機關
    依前揭道路交通管理處罰條例第53條第1 項、第63條第1項
    第3 款（原處分漏引第1 項第3 款）規定暨違反道路交通管
    理事件統一裁罰基準及處理細則第2 條第2 項等規定，裁處
    異議人罰鍰5400元，並記違規點數3 點，核無違誤，本件異
    議人之異議為無理由，應予駁回。
據上論斷，依道路交通案件處理辦法第19條，裁定如主文。
中    華    民    國    97    年    8     月    12    日
                  交通法庭法  官    林秀鳳
以上正本證明與原本無異
如不服本裁定，應於裁定送達後5日內向本院提出抗告狀
                          書記官    陳佳伶
中    華    民    國    97    年    8     月    12    日


司法院資訊處製作；財團法人民間司法改革基金會備份。
